【裁判字號】    97,訴,974
【裁判日期】    971110
【裁判案由】    違反毒品危害防制條例
【裁判全文】
臺灣雲林地方法院刑事判決               97年度訴字第974號
公  訴  人  臺灣雲林地方法院檢察署檢察官
被      告  甲○○
上列被告因違反毒品危害防制條例案件，經檢察官提起公訴（97
年度毒偵字第1301號），被告於準備程序期日就被訴事實為有罪
陳述，本院進行簡式審判程序，並判決如下：
    主  文
甲○○施用第一級毒品，累犯，處有期徒刑玖月。
    事  實
一、甲○○（原名高銘山）曾因施用毒品案件，經本院於民國87
    年5 月29日裁定送觀察、勒戒後，認無繼續施用毒品之傾向
    ，嗣於87年11月2 日以86年度訴字第569 號為免刑判決確定
    ；其復於91年3 月某日至92年5 月5 日連續施用第一、二級
    毒品案件，經本院於92年9 月15日以92年度訴字第417 號判
    處應執行有期徒刑1 年2 月確定，甫於94年3 月26日縮刑期
    滿執行完畢。仍不思悔改，竟基於施用第一級毒品海洛因之
    犯意，於97年6 月26日某時，在其雲林縣古坑鄉棋盤村新厝
    79 號 住處內，以將海洛因摻水置入針筒內注射方式，施用
    第一級毒品海洛因1 次。嗣為警於97年6 月27日19時15分許
    ，在雲林縣斗南鎮○○里○○路查獲，經其同意採集尿液送
    驗結果，呈嗎啡陽性反應。
二、案經雲林縣警察局斗南分局報請臺灣雲林地方法院檢察署檢
    察官偵查起訴。
    理  由
一、本件被告所犯為死刑、無期徒刑、最輕本刑為三年以上有期
    徒刑以外之罪，亦非屬高等法院管轄之第一審案件，其於準
    備程序進行中，先就被訴事實為有罪之陳述，經法官告知簡
    式審判程序之旨，並聽取公訴檢察官之意見後，依刑事訴訟
    法第273 條之1 第1 項、第273 條之2 等規定，裁定進行簡
    式審判程序，且不受同法第159 條第1 項、第161 條之2 、
    第161 條之3 、第163 條之1 及第164 條至第170 條所規定
    證據能力認定及調查方式之限制，合先敘明。
二、上開犯罪事實，業經被告於偵查及本院審理時坦承不諱，而
    被告於97年6 月27日19時為警所採集之尿液，經送往臺灣檢
    驗科技股份有限公司以EIA 酵素免疫分析法及GC／MS氣相層
    析質譜儀檢驗之結果，確呈現嗎啡陽性反應，此有雲林縣斗
    南分局查獲煙毒、麻管嫌犯尿液送檢真實姓名對照表，及臺
    灣檢驗科技股份有限公司97年7 月9 日濫用藥物尿液檢驗報
    告各1 紙附卷可稽（見警卷第5 、6 頁），足認被告之自白
    與事證相符，堪予採信。再按毒品危害防制條例於92年7 月
    9 日修正公布，自93年1 月9 日施行，其中第20條將施用毒
    品之刑事處遇程序，區分為「初犯」及「5 年內再犯」、「
    5 年後再犯」。而依修正後之規定，僅限於「初犯」及「5
    年後再犯」二種情形，始應先經觀察、勒戒或強制戒治程序
    。倘被告於5 年內已再犯，經依法追訴處罰，縱其第3 次（
    或第3 次以上）再度施用毒品之時間，在初犯經觀察、勒戒
    或強制戒治執行完畢釋放5 年以後，已不合於「5 年後再犯
    」之規定，且因已於「5 年內再犯」，顯見其再犯率甚高，
    原實施觀察、勒戒或強制戒治，已無法收其實效，即應依該
    條例第10條處罰。至於第3 次（或第3 次以上）施用毒品之
    時間，是否宜有期間限制？以多久為適宜？則分屬刑事政策
    、專門醫學之範圍，非審判機關所能決定，有待循立法途徑
    解決。（最高法院95年度第7 次刑事庭會議決議、96年度臺
    非字第119 號判決參照）。經查，被告前因施用毒品案件，
    經本院於87年5 月29日裁定送觀察、勒戒後，認無繼續施用
    毒品之傾向，嗣於87年11月2 日以86年度訴字第569 號為免
    刑判決確定；其復於受前開觀察、勒戒執行完畢後之5 年內
    ，即91年3 月某日至92年5 月5 日因連續施用第一、二級毒
    品案件，再經本院判處應執行有期徒刑1 年2 月確定，此有
    臺灣高等法院被告前案紀錄表1 份附卷可按，是本件被告雖
    係於受觀察、勒戒執行完畢後5 年後，再犯本件毒品危害防
    制條例第10條第1 項之罪，惟因前述5 年內曾另再犯施用毒
    品罪名而屬3 犯以上，事證明確，被告犯行堪以認定。
三、本件核被告所為，係犯毒品危害防制條例第10條第1 項之施
    用第一級毒品罪。又被告持有第一級毒品海洛因並進而施用
    ，其持有之低度行為應為施用之高度行為所吸收，不另論罪
    。再查被告有前述犯罪事實欄所記載之前科紀錄，此亦有臺
    灣高等法院被告前案紀錄表1 份附卷足憑，故被告於受有期
    徒刑執行完畢後，5 年內故意再犯本件有期徒刑以上之罪，
    依刑法第47條第1 項規定，為累犯，應依法加重其刑。茲審
    酌被告前曾因施用毒品，經送觀察、勒戒及判刑確定並均執
    行完畢，仍不思戒絕毒癮、革除惡習，顯未能深切悔改並記
    取教訓，惟念施用毒品，本質上仍屬自我戕害身心健康之行
    為，被告也未因此而有破壞社會秩序或侵害他人權益之情形
    ，又其於犯後能坦承犯行，態度良好，暨自承國中畢業等一
    切情狀，爰量處如主文所示之刑，以資懲戒。
四、據上論斷，應依刑事訴訟法第273 條之1 第1 項、第299 條
    第1 項前段，毒品危害防制條例第10條第1 項，刑法第11條
    前段、第47條第1 項，判決如主文。
本案經檢察官郭俊男到庭執行職務。
中    華    民    國    97    年    11    月    10    日
                  刑事第三庭    法  官  蕭雅毓
以上正本證明與原本無異。
如不服本判決，應於送達後10日內，向本院提出上訴狀。（須附
繕本）
                                書記官  鍾宜津
中    華    民    國    97    年    11    月    10    日
附錄本案論罪科刑法條全文：
毒品危害防制條例第10條
施用第一級毒品者，處 6 月以上 5 年以下有期徒刑。
施用第二級毒品者，處 3 年以下有期徒刑。


司法院資訊處製作；財團法人民間司法改革基金會備份。
